【裁判字號】    90,自,57
【裁判日期】    900308
【裁判案由】    詐欺
【裁判全文】
臺灣臺北地方法院刑事裁定                              九十年度自字第五七號
    自  訴  人  虎將科技有限公司  設臺北縣新莊市○○路新生巷一號
    代  表  人  王暾璿
    被      告  甲○○
                乙○○
右列被告因詐欺案件，經自訴人提起自訴，本院裁定如左：
    主  文
自訴駁回。
    理  由
一、自訴意旨略以：被告甲○○及乙○○二人係快車道公司實際負責人及名義負責人
    ，於民國八十九年十月一日及同年月五日向自訴人進貨，貨品為大哥大電池、三
    卡、座充各一批，並開立面額為新台幣（下同）二萬六千元之支票一紙，發票日
    為同年十一月三十日，但被告二人卻於支票快到期時，通知自訴人需將庫存貨全
    部換新，方可領現金。自訴人不疑有他，於同年十二月四日前往換新，但被告甲
    ○○卻遲不付款，並使前開支票跳票，屢經自訴人催討仍無效果，而認被告涉犯
    刑法第三百三十九條詐欺罪嫌云云。
二、按法院或受命法官，得於第一次審判期日前，訊問自訴人、被告及蒐集或調查證
    據；若訊問及調查結果，認為案件有刑事訴訟法第二百五十二條至第二百五十四
    條之情形者，得以裁定駁回自訴，刑事訴訟法第三百二十六條第三項、第一項定
    有明文。
三、按犯罪事實應依證據認定之，無證據不得推定其犯罪事實，刑事訴訟法第一百五
    十四條定有明文。本件訊據被告甲○○，堅決否認有自訴人所指右揭犯行，辯稱
    該支票係伊以伊太太，即被告乙○○名義所開立。是因為向自訴人所進的貨物有
    問題，所以才沒有賣，也未付錢給自訴人等語。經查：本件被告甲○○因為自訴
    人所賣之貨有問題，且找不到先前銷貨之不詳姓名男子，綽號為「小崇」及「阿
    志」之人，所以方未付款等情，業為自訴人所不否認，且有自訴代理人書寫致被
    告二人信函一紙在卷可稽，足信為真。另經本院向臺北市票據交換所詢及被告乙
    ○○之退票記錄，及向華南商業銀行永吉分行函查被告乙○○存款帳戶往來情形
    ，本件被告乙○○前雖有退票紀錄，惟業經註銷，最近一年僅退票本件自訴人所
    持有面額為二萬六千元之支票，尚未拒絕往來；且乙○○華南銀行永吉分行之存
    款帳戶迄今仍繼續使用，並無停止使用之情，此分別有臺北市票據交換所九十年
    一月三十日（九十）北票字第０五八一號函，及華南商業銀行永吉分行（九十）
    華吉存字第００八號函各一紙在卷可稽。故被告辯解因有買賣糾紛方不付款等情
    ，應堪採信，足認本件僅係單純民事糾紛。此外，復查無其他任何積極證據足資
    證明被告有何自訴人所指之犯行，其犯罪嫌疑自有不足，而有刑事訴訟法第二百
    五十二條第十款之情形，揆諸前揭說明，爰以裁定駁回自訴。
據上論斷，應依刑事訴訟法第三百二十六條第三項，裁定如主文。
中      華      民      國    九十      年      三      月      八      日
                                        臺灣臺北地方法院刑事第七庭
                                            審判長  法   官 陳坤地
                                                    法   官 趙子榮
                                                    法   官 吳冠霆
右正本證明與原本無異。
如不服本裁定，應於裁定送達後五日內向本院提出抗告狀。
                                                    書記官  張耀鴻
中      華      民      國    九十      年      三      月     十四     日


司法院資訊處製作；財團法人民間司法改革基金會備份。
